【裁判字號】    96,上訴,2958
【裁判日期】    970123
【裁判案由】    違反槍砲彈藥刀械管制條例
【裁判全文】
臺灣高等法院臺中分院刑事判決        96年度上訴字第2958號
上  訴  人  臺灣臺中地方法院檢察署檢察官
被      告  乙○○
                    （現另案於臺灣臺中監獄執行中）
指定辯護人  本院公設辯護人  王金陵
上列上訴人因被告違反槍砲彈藥刀械管制條例案件，不服臺灣臺
中地方法院96年度訴字第1165號中華民國96年9月11日第一審判
決（起訴案號：臺灣臺中地方法院檢察署96年度偵字第930號，
併辦案號：96年度偵字第4496號、追追起訴案號：96年度偵字第
5004號），提起上訴，並移送併辦（併辦案號：臺灣臺中地方法
院檢察署96年度偵字第14525號），本院判決如下：
  主  文
原判決關於乙○○未經許可，製造可發射子彈具有殺傷力之改造
手槍罪及定應執行刑部分撤銷。
乙○○未經許可，製造可發射子彈具有殺傷力之改造手槍，累犯
，處有期徒刑柒年拾月，併科罰金新臺幣拾萬元，罰金如易服
勞役，以新臺幣壹仟元折算壹日，扣案之附表一編號1、2、附表
六編號1、2、附表七編號1所示之之改造手槍伍枝（槍枝管制編
號0000000000、0000000000、0000000000、0000000000、000000
0000號）、附表七編7所示之制式霰彈伍顆、附表六編號3之改造
小45子彈伍顆、附表七編號7所示之制式霰彈伍顆及附表四之一
、四之二所示之物均沒收。
    事  實
一、乙○○有恐嚇、違反麻醉藥品管理條例、槍砲彈藥刀械管制
    條例多次、毒品危害防制條例、偽造文書等前科，其中於民
    國（下同）93年間因違反毒品危害防制條例、偽造文書等案
    件，經臺灣南投地方法院判處有期徒刑5月、6月，應執行有
    期徒刑10月確定，於95年4月17日執行完畢（本件構成累犯
    ）。
二、乙○○明知具殺傷力之槍砲、子彈係槍砲彈藥刀械管制條例
    第4條所管制之違禁物，非經中央主管機關許可，不得製造
    ，竟於95年10月初，在臺中市○○區○○路與中清路口之某
    不知名玩具模型店、臺中市○區○○○路28號之北極熊玩具
    店（下稱北極熊玩具店）等地，購得仿BERETTA廠92FS型半
    自動手槍製造之模型手槍2枝（均含彈匣1個及模型子彈20顆
    ）；同時購買玩具手槍5枝、玩具霰彈槍1枝、具殺傷力制式
    霰彈7顆、玩具手槍子彈29顆、工業用底火45顆等物後，即
    基於同時製造可發射子彈具有殺傷力之改造手槍及子彈之犯
    意，自95年10月初起，在臺中縣霧峰鄉○○村○○路545號
    之環亞塑膠回收工廠（下稱環亞工廠）內，以其所有如附表
    四之一、四之二所示之工具，將玩具手槍內之槍管抽出，換
    裝其已完成之土造金屬槍管等之方式，先後製成如附表一
    編號1、2所示之可發射子彈具有殺傷力之改造手槍2枝、
    附表六編號1、2所示之可發射子彈具有殺傷力之改造貝瑞塔
    手槍1枝（槍枝管制編號：00 00000000號）、改造小45手槍
    1 枝（槍枝管制編號：0000000 000號），同時將金屬彈頭
    、彈殼等物裝填火藥組合，製造如附表二編號3之(1)之具
    殺傷力之改造子彈6顆、如附表二編號4之(2)之具殺傷力之改
    造子彈4顆、（如附表二編號４之(3)之具殺傷力之制式9MM子
    彈3顆，顯非被告製造）及附表六編號3之具殺傷力之改造小
    45 子彈7顆。附表七編號1所示仿FN廠1910型半自動手槍1
    枝（槍枝管制編號0000000 000號），再與附表二編號4之(3)
    所示之制式子彈3顆、附表七編號7所示之制式霰彈7顆，一
    起非法持有之。並將其中附表六編號1至3之槍枝及子彈，藏
    放在臺中縣霧峰鄉○○路45 1巷旁之丁臺村百姓公廟，將附
    表四之二之物品、附表七所示之仿FN廠1910型半自動手槍1
    枝（槍枝管制編號000000000 0號）等物藏在南投縣埔里鎮
    珠格里埔里鎮公所掩埋場旁草叢。
二、嗣於95年12月28日凌晨4時40分許，乙○○等人所使用之R9-
    3419號小客車行經台中市○○路與樂業路口時，經警攔檢盤
    查，乙○○等人見警攔查，竟拒不停車而逃逸，先至臺中市
    ○○路與三民路口附近棄車，再乘坐計程車返回上址環亞工
    廠，而為警於同日凌晨5時10分許，在環亞工廠後門外查獲
    乙○○，並在其身上背包查獲其所有之附表一編號1、附表
    二編號1、2、附表四編號1、2及附表五之物，再至環亞工廠
    辦公室內查獲游思賢，並在辦公室沙發旁地上查獲乙○○所
    有而為游思賢持有之附表一編號2及附表二編號3之槍枝及子
    彈，而查悉乙○○如犯罪事實一之製造附表一編號1、2、附
    表二編號3之(1)、4之(2)、(3)之槍枝、子彈犯行。
    再由乙○○帶同員警至臺中市○區○○路靠近三民路口之巷
    弄內，在車牌號碼R9－3419號自小客車內扣得其所有如附表
    二編號4之(1)、附表三、附表四編號3至18之物；嗣乙○○在
    有偵查犯罪職務之人員知悉其如犯罪事實一之製造附表六編
    號1至3之槍枝、子彈前，即主動向警陳明此部分犯行，並於
    96年2月6日12時40分許，帶同員警前往臺中縣霧峰鄉○○路
    451巷旁之丁臺村百姓公廟後方牆壁夾縫，起獲附表六之槍
    枝、子彈。並於96年6月1日帶同警方至南投縣埔里鎮珠格里
    埔里鎮公所掩埋場旁草叢起出附表四之二、附表七所示之改
    造手槍、子彈、工具等物。
六、案經臺中市警察局第四分局報請臺灣臺中地方法院檢察署檢
    察官偵查起訴、移送併辦及追加起訴。
    理    由
一、本案檢察官僅就原判決事實欄一部分所示未經許可製造具殺
    傷力槍枝、子彈之犯行部分上訴，其他部分並未上訴，合先
    敘明。
二、被告乙○○對上開製造、持有槍枝及子彈等犯行，均坦承不
    諱，並供稱：附表一所示之改造手槍、改造90子彈、改造子
    彈、彈頭、彈殼半成品、附表三所式之玩具手槍半成品、槍
    管半成品、滑套、彈匣轉輪手槍零件、手榴彈、附表七之改
    造玩具手槍、玩具手槍、改造霰彈槍、制式霰彈、改造子彈
    半成品、金屬彈殼、工業底火等物，均係於於95年10月間一
    起買的。是用附表四之一、四之二的那些工具來改造附表一
    編號1、2、附表七編號1所示的改造槍枝。三把槍是一起做
    好的，我大約花了1、2個星期完成的，大約95年10月中旬左
    右完成的。是用被查獲的如附表四之一、四之二所示之膛線
    鑽頭、電動車床、游標卡尺、鉗子、固定夾、彈簧、銼刀、
    鑽頭等工具改造等語。並有被告乙○○所製造或持有之附表
    一、附表二編號3之(1)、4之(2)、4之(3)（為制式子彈）、附
    表六編號1至3之改造手槍及具有殺傷力之子彈、附表七編號
    1之改造玩具手槍、附表四之一、四之二為被告所有供製造
    上開改造手槍及子彈之製造工具扣案可稽。再上開附表一、
    附表二編號3(1)、4之(2)、4之(3)、附表六編號1至3、附表七
    所示之改造手槍及具有殺傷力之子彈，經送內政部警政署刑
    事警察局鑑定結果（鑑定內容如各該附表所載），認上開改
    造槍枝，機械性能良好，可供擊發適用之子彈，認具殺傷力
    ，又上開改造子彈均具殺傷力，其中附表二編號3(1)、4之(2)
    、4之(3)之改造子彈並經逐一試射等情，亦有內政部警政署
    刑事警察局96年1月29日刑鑑字第0960003 329號槍彈鑑定書
    、96年3月8日刑鑑字第9600280 80號槍彈鑑定書及96年5月
    29日刑鑑字第960065165號函、96年6月29日刑鑑字第096008
    7450號槍彈鑑定書在卷可佐（見原審卷第125頁、96 年度偵
    字第14525號偵查卷第18頁）、足認被告乙○○此部分自白
    與事實相符。又公訴人雖認被告乙○○製造子彈犯行部分，
    除製造附表二編號3之(1)、附表二編號4之(2)之子彈外，尚有
    製造附表二編號2、編號3之(2)、編號4之(1)及、編號4之(3)編
    號4之(4)之子彈云云，惟查，此部分之子彈，經送鑑結結果
    ，其中附表二編號2之改造子彈9顆，均係玩具金屬彈殼，另
    附表二編號4之(1)之彈頭及彈殼半成品66顆，認係土造金屬
    彈頭及土造金屬彈殼，其中編號4之(3)部分為口徑9MM制式子
    彈等情，有內政部警政署刑事警察局96年1月29日刑鑑字第
    0000000000號槍彈鑑定書在卷可佐。其中9MM制式子彈部分
    ，顯非被告所製造。其他既僅係彈殼及彈頭，顯均不具殺傷
    力。其餘附表二編號3之(2)、編號4之(4)之子彈經原審法院函
    送內政部警政署刑事警察局逐一試射結果，附表二編號3之
    (2)之土造子彈1顆，經試射，雖可擊發，惟發射動能不足，
    認不具殺傷力；另附表二編號4之(4)之子彈2顆部分，經試射
    ，無法擊發（彈頭與彈殼因撞擊而分離），認不具殺傷力，
    亦有內政部警政署刑事警察局96年5月29日刑鑑字第9600651
    65號函文可佐（見原審卷第125頁），被告乙○○就此部分
    ，自無成立製造子彈或持有子彈罪；又上開附表二編號4之
    (1)之彈頭及彈殼半成品66顆，均未具完整子彈結構（彈頭、
    彈殼、火藥、底火），亦非公告主要零組件，有內政部96年
    6月21日內授警字第96087 0977號函可佐（見原審卷第133頁
    ），是被告乙○○此部分，亦無成立製造或持有子彈之主要
    組成零件罪可言，此部分亦無變更法條可言。公訴人認被告
    乙○○此部分亦係成立製造子彈罪嫌、持有子彈罪嫌云云，
    顯係有誤，併此敘明。另台灣台中地方法院檢察署96 年度
    偵字第24353號移送併辦意旨書所移送併辦部分之如附表七
    所示之證物，除編號1為具有殺傷力之改造玩具手槍，編號7
    制式霰彈7顆具殺傷力，已如前述。附表七編號3、4、5部分
    之改造手槍，槍管內具阻鐵，均不具殺傷力，均屬槍砲彈藥
    刀械管制條例第20條之1之模擬槍。其餘證物，認均非槍砲
    主要組成零件，亦有內政部97年1月7日內授警字第09708700
    32號函可憑（見本院卷第77頁）。本件事證明確，被告上揭
    犯行，可以認定。
三、被告乙○○上開犯行，係犯槍砲彈藥刀械管制條例第8條第1
    項未經許可製造其他可發射子彈具有殺傷力之改造手槍罪、
    同條例第12條第1項未經許可製造子彈罪。被告乙○○同時
    購入自行製造之子彈之材料與制式9MM子彈、制式霰彈，是
    被告持有制式子彈、制式霰彈與持有自行製造之子彈，應認
    接續持有之行為，為單純一罪。被告持有槍枝、子彈之低度
    行為，分別為其製造槍枝、子彈之高度行為所吸收，均不另
    論罪。被告乙○○所犯未經許可製造可發射子彈具有殺傷力
    之改造手槍罪、未經許可製造子彈罪部分，均係同時同地所
    犯，係一行為觸犯二罪，為想像競合犯，應依想像競合犯規
    定從一重之未經許可製造可發射子彈具有殺傷力之改造手槍
    罪處斷。被告製造改造玩具手槍另被告係就附表一所示之改
    造手槍、附表二所示之改造90子彈、改造子彈、彈頭、彈殼
    半成品、附表三所式之玩具手槍半成品、槍管半成品、滑套
    、彈匣轉輪手槍零件、手榴彈、附表七之改造玩具手槍、玩
    具手槍、改造霰彈槍、制式霰式彈、改造子彈半成品、金屬
    彈殼、工業底火等物，均係於於95年10月間一次購買，並接
    續將其中部分加以改造成具殺傷力之改造手槍、子彈。是起
    訴部分與移送併辦部分之犯行，有想像競合犯之裁判上一罪
    之關係，亦為起訴效力所及，本院亦應依法審判。另被告乙
    ○○雖認其就犯罪事實一之製造附表六編號1至3之改造手槍
    及子彈部分，係主動向警供出上情，並報繳其持有之此部分
    槍枝及子彈，應與自首相符云云。惟查，被告乙○○雖於有
    偵查犯罪職務之偵查機關及人員發覺上情前，主動向警供出
    ，亦據被告乙○○陳明在卷，核與證人即承辦警員劉仕傑於
    本院所述相符（見原審卷第152頁）。但被告乙○○係於95
    年12月28日為警查獲其製造及持有附表一編號1、2之槍枝及
    附表二編號3之(1)、4之(2)、4之(3)之犯行後，始於96年2月6
    日始再告知警方並起出其於同時製造之附表六編號1至3之槍
    枝、子彈犯行；又於96年6月1日供出同時製造附表七編號1
    之改造槍枝，並帶警起出附表四之一、附表七所示之物。被
    告乙○○本件製造上開槍枝、子彈犯行既均僅成立一製造槍
    枝罪及一製造子彈罪，其於上開犯行部分為警發覺後，始供
    出未被發覺之犯行，自難認與自首之規定相符。被告乙○○
    前於93年間因違反毒品危害防制條例、偽造文書等案件，經
    臺灣南投地方法院判處有期徒刑5月、6月，應執行有期徒刑
    10 月確定，於95年4月17日執行完畢，其於前開有期徒刑執
    行完畢後5年以內，故意再犯本件有期徒刑以上之未經許可
    ，製造可發射子彈具有殺傷力之改造手槍罪，為累犯，應依
    刑法第47條第1項規定，就法定刑無期徒刑以外部分之刑加
    重其刑。
四、原審法院認被告乙○○製造槍枝、子彈之犯行，罪證明確，
    對之論處罪刑，固非無見。但原審法院對於被告改造如附表
    7編號1所示槍枝部分，未及審究，嫌有未洽。另附表二編號
    4之(3)所示之子彈為制式子彈，並非被告製造，原審認係被
    告所製造，認事未洽。又槍砲彈藥刀械管制條例第8條第1項
    未經許可製造其他可發射子彈具有殺傷力之改造手槍罪，其
    法定刑無期徒刑部分，依法不得加重，原審於依累犯加重時
    ，疏未注意說明，亦有未洽。檢察官上訴意旨略以移送併辦
    部分，原審未及審酌，指摘原審判決不當，其上訴為有理由
    ，應由本院將原審判決關於被告乙○○製造手槍、子彈部分
    及定應執行刑部分撤銷改判。爰審酌被告製造槍枝、子彈之
    數量，擁槍自重，並持以犯罪及其犯後態度等一切情狀，量
    處如主文所示之刑，並諭知罰金易服勞役之折算標準。本件
    犯罪雖96年4月24日以前，但所犯為槍砲彈藥刀械管制條例
    第8條第1項之製造具殺傷力改造手槍罪，不得依中華民國96
    年罪犯減刑條例減其宣告刑，併此敘明。
五、扣案如附表一、附表六編號1至3所示之改造手槍4枝及制式
    90子彈5顆（其餘子彈業經試射部分，均不予沒收）、附表
    七編號1所示之改造手槍一枝、附表七編號7所示之制式霰彈
    5顆（原共7顆，其中二顆經試射），均為違禁物；附表四之
    一、四之二所示之工具，均係被告乙○○所有供犯本件製造
    槍枝、子彈所用之物爰均依法宣告沒收。其他扣案之物，均
    非違禁物，與上開製造改造手槍、子彈之犯行無關，不宜於
    本判決宣告沒收。
六、公訴意旨另以：被告乙○○以零組件等物組合製造成如附表
    三編號1、2所示之改造手槍半成品各1枝、編號3、4、5、6
    （雖編號6部分起訴書漏載，惟原審檢察官於原審當庭表示
    亦為起訴效力所及）所示之改造槍管半成品5枝、彈匣1個、
    轉輪手槍零件1個，因認被告乙○○此部分涉犯槍砲彈藥刀
    械管制條例第13條第1項之未經許可，製造槍枝之主要組成
    零件罪嫌、同條例第13條第4項之未經許可，持有槍枝之主
    要組成零件罪嫌，惟為被告乙○○製造槍枝罪嫌所吸收云云
    。惟按犯罪事實應依證據認定之，無證據不得認定犯罪事實
    ，刑事訴訟法第154條第2項定有明文。經查，公訴人認被告
    乙○○此部分涉製造、持有槍枝主要零件罪嫌，無非以查獲
    被告乙○○所持有附表三編號1至6之手槍半成品、槍管半成
    品、滑套、22彈匣、38轉輪手槍零件扣案為證，固非無據。
    惟被告乙○○對製造槍枝零件犯行則堅決否認，辯稱：附表
    三的那些東西，我是買來的，我沒有組合，我買來的時候就
    是這樣的，我沒有改過等語（本院卷第36頁），經查，附表
    三之手槍半成品、槍管半成品、滑套、22彈匣、38轉輪手槍
    零件，經本院依內政部警政署刑事警察局96年5月29日刑鑑
    字第096 0065165號函覆內容，再檢附該局000000000號槍彈
    鑑定書影本函詢槍砲彈藥刀械管制條例中央主管機關內政部
    （警政署保安組）查詢結果，內政部認「參據本部內政部警
    政署刑事警察局96年1月29日刑鑑字第0000000000號槍彈鑑
    定書所載，送鑑手槍半成品2枝（槍枝管制編號0000000000
    、0000000 000）（如照片7至12）、38手槍轉輪1個（如照
    片20）、手槍槍管3枝（如照片21至23）、土造金屬槍管半
    成品2枝（如照片24）、金屬滑套2個（如照片32）、金屬彈
    匣1個（如照片33）等，認均係玩具廠商仿製之金屬物件及
    土造金屬物件半成品，依現狀非經加工無法供組成其他槍枝
    使用，認非屬本部86年11月24日臺（86）內警字第8670683
    號公告之槍砲主要組成零件，有內政部96年6月21日內授警
    字第096087097 7號函可佐（見原審卷第133頁），是此部分
    之扣案物品既非屬槍砲之主要組成零件，被告乙○○所辯應
    可採信，被告乙○○此部分應不成立製造、持有槍枝主要組
    成零件罪，公訴人復認被告乙○○此部分犯行與前揭起訴並
    有罪之製造槍枝、子彈犯行，有吸收犯之實質上一罪關係，
    不另為無罪之諭知。公訴意旨另以被告涉有製造附表二編號
    4之(3)所示制式9MM子彈3顆之犯行。惟上開子彈經鑑定結果
    ，為制式子彈，已如上述，足認上開子彈非被告所製造。被
    告此部分不能證明，因公訴人認被告此部分立犯行，與上開
    已起訴有罪部分犯行，有實質上一罪之關係，爰不另為無罪
    之諭知。
七、原審移送併辦部分（96年度偵字第4496號），其中移送併辦
    意旨以：被告乙○○基於持有子彈之犯意，於92、93年間某
    日，在臺中火車站附近某處，向真實姓名年籍不詳之人，購
    得如附表六編號4之具有殺傷力之制式92子彈5顆，即予持有
    之。嗣經乙○○在有偵查犯罪職務之人員知悉其持有附表六
    編號4之上開制式子彈前，即主動向警自首供出上情，並於
    96 年2月6日12時40分許，帶同員警前往臺中縣霧峰鄉○○
    路451巷旁之「丁臺村百姓公廟」後方牆壁夾縫，起獲附表
    編號4之子彈，因認被告乙○○此部分涉犯槍砲彈藥刀械管
    制條例第12條第4項之未經許可，持有子彈犯行云云，惟查
    ，被告乙○○此部分之持有子彈犯行之持有之犯罪時間，係
    於92、93年間某日起至96年2月6日止所持有，業據被告乙○
    ○坦承不諱，與被告乙○○前揭起訴並有罪之未經許可，製
    造可發射子彈具有殺傷力之改造手槍罪、未經許可製造子彈
    罪間，犯意各別，行為互殊，難認有想像競合之裁判上一罪
    關係，自不在本院審理範圍，又未經起訴，本院自無從併予
    審理，應將此部分退還臺灣臺中地方法院檢察署檢察官另為
    妥適處理。另原審移送併辦部分即被告乙○○製造附表六編
    號1至3之槍枝、子彈部分，此部分雖未據起訴，惟與被告乙
    ○○前開經起訴並有罪之製造槍枝、子彈部分有接續犯之單
    純一罪關係，應為起訴效力所及，本院自得併予審理。96年
    度偵字第14525號移送併辦意旨書移送併辦部分，與起訴部
    分之被告犯行，有想像競合犯之裁判上一罪之關係，亦為起
    訴效力所及，本院亦應併予審理，附此敘明。
據上論斷，依刑事訴訟法第369條第1項前段、第364條、第299條
第1項前段，槍砲彈藥刀械管制條例第8條第1項、第4項、第12條
第1項、第4項，刑法第11條前段、第55條、第47條第1項、第42
條第3項、第38條第1項第1款、第2款，判決如主文。
本案經檢察官甲○○到庭執行職務。
中    華    民    國    97    年    1    月    23     日
            刑事第九庭  審判長法  官  陳  筱  珮
                              法  官  康  應  龍
                              法  官  趙  春  碧
上列正本證明與原本無異。
如不服本判決應於收受送達後十日內向本院提出上訴書狀，其未
敘述上訴之理由者並得於提起上訴後十日內向本院補提理由書（
均須按他造當事人之人數附繕本）。
                              書記官  胡  美  娟
中    華    民    國    97    年    1     月    25    日
 附表一：
 ┌──┬──────┬──┬──────────┬───┐
 │編號│名        稱│數量│鑑  定  結    果    │持有人│
 ├──┼──────┼──┼──────────┼───┤
 │ １ │改造貝瑞塔92│1枝 │內政部警政署刑事警察│乙○○│
 │    │手槍（槍枝管│    │局96年1月29日刑鑑字 │      │
 │    │制編號：1102│    │第0000000000號槍彈鑑│      │
 │    │025654）    │    │定結果：認係由仿    │      │
 │    │            │    │BERETTA廠92FS型半自 │      │
 │    │            │    │動手槍製造之槍枝，換│      │
 │    │            │    │裝土造金屬槍管而成之│      │
 │    │            │    │改造手槍，機械性能良│      │
 │    │            │    │好，可供擊發適用之子│      │
 │    │            │    │彈，認具殺傷力。    │      │
 ├──┼──────┼──┼──────────┼───┤
 │ ２ │改造貝瑞塔手│1枝 │內政部警政署刑事警察│游思賢│
 │    │槍（槍枝管制│    │局96年1月29日刑鑑字 │      │
 │    │編號：110202│    │第0000000000號槍彈鑑│      │
 │    │5657）      │    │定書鑑定結果：認係由│      │
 │    │            │    │仿BERETTA廠92FS型半 │      │
 │    │            │    │目動手槍製造之槍枝，│      │
 │    │            │    │換裝土造金屬槍管而成│      │
 │    │            │    │之改造手槍，機械性能│      │
 │    │            │    │良好，可供擊發適用之│      │
 │    │            │    │子彈，認具殺傷力。  │      │
 └──┴──────┴──┴──────────┴───┘
  附表二：
 ┌──┬──────┬──┬──────────┬───┐
 │編號│名        稱│數量│鑑  定  結  果      │持有人│
 ├──┼──────┼──┼──────────┼───┤
 │ １ │制式九O子彈 │5顆 │內政部警政署刑事警察│乙○○│
 │    │            │    │局96年1月29日刑鑑字 │      │
 │    │            │    │第0000000000號槍彈鑑│      │
 │    │            │    │定書鑑定結果：認均係│      │
 │    │            │    │口徑9mm（9×19mm）之│      │
 │    │            │    │制式子彈，認均具殺傷│      │
 │    │            │    │力。                │      │
 ├──┼──────┼──┼──────────┼───┤
 │ ２ │改造九O子彈 │9顆 │均係玩具金屬彈殼，有│乙○○│
 │    │            │    │內政部警政署刑事警察│      │
 │    │            │    │局96年1月29日刑鑑字 │      │
 │    │            │    │第0000000000號槍彈鑑│      │
 │    │            │    │定書可佐。          │      │
 ├──┼──────┼──┼──────────┼───┤
 │ ３ │改造子彈    │7顆 │(1)6顆具有殺傷力：7顆│游思賢│
 │    │            │    │  其中1顆認係由口徑 │      │
 │    │            │    │  9mm之制式子彈彈殼 │      │
 │    │            │    │  加裝直徑約9.0mm之 │      │
 │    │            │    │  土造金屬彈頭而成之│      │
 │    │            │    │  改造子彈，經試射，│      │
 │    │            │    │  可擊發，認均具殺傷│      │
 │    │            │    │  力；餘6顆，認均係 │      │
 │    │            │    │  土造子彈（均內具9.│      │
 │    │            │    │  0mm之土造金屬彈頭 │      │
 │    │            │    │  ），採樣3顆試射， │      │
 │    │            │    │  可擊發，認具殺傷力│      │
 │    │            │    │  ，有內政部警政署刑│      │
 │    │            │    │  事警察局96年1月29 │      │
 │    │            │    │  日刑鑑字第        │      │
 │    │            │    │  0000000000號槍彈鑑│      │
 │    │            │    │  定書可佐；另上揭土│      │
 │    │            │    │  造子彈6顆中未試射 │      │
 │    │            │    │  子彈3顆，經試射：2│      │
 │    │            │    │  顆，可擊發，認具殺│      │
 │    │            │    │  傷力，有內政部警政│      │
 │    │            │    │  署刑事警察局96年5 │      │
 │    │            │    │  月29日刑鑑字第0960│      │
 │    │            │    │  065165號函可佐。  │      │
 │    │            │    │(2)1顆未具殺傷力：內 │      │
 │    │            │    │  政部警政署刑事警察│      │
 │    │            │    │  局96年1月29日刑鑑 │      │
 │    │            │    │  字第0000000000號槍│      │
 │    │            │    │  彈鑑定書中之上揭土│      │
 │    │            │    │  造子彈6顆中之未經 │      │
 │    │            │    │  試射子彈3顆之其中1│      │
 │    │            │    │  顆，雖可擊發，惟發│      │
 │    │            │    │  射動能不足，認不具│      │
 │    │            │    │  殺傷力，有內政部警│      │
 │    │            │    │  政署刑事警察局96年│      │
 │    │            │    │  5月29日刑鑑字第096│      │
 │    │            │    │  0065165號函可佐。 │      │
 ├──┼──────┼──┼──────────┼───┤
 │ ４ │彈頭、彈殼半│75顆│(1)66顆，認係土造金屬│乙○○│
 │    │成品        │    │  彈頭及土造金屬彈殼│      │
 │    │            │    │  ，有內政部警政署刑│      │
 │    │            │    │  事警察96年1月29 日│      │
 │    │            │    │  刑鑑字第0000000000│      │
 │    │            │    │  號槍彈鑑定書可佐。│      │
 │    │            │    │(2)6顆改造子彈中之4顆│      │
 │    │            │    │  子彈具殺傷力：    │      │
 │    │            │    │  由口徑9mm之制式子 │      │
 │    │            │    │  彈彈殼加裝直徑約9.│      │
 │    │            │    │  0mm之土造金屬彈頭 │      │
 │    │            │    │  而成之改造子彈共6 │      │
 │    │            │    │  顆，採樣2顆試射， │      │
 │    │            │    │  可擊發，認具殺傷力│      │
 │    │            │    │  ，有內政部警政署刑│      │
 │    │            │    │  事警察96年1月29日 │      │
 │    │            │    │  刑鑑字第0000000000│      │
 │    │            │    │  號槍彈鑑定書可佐；│      │
 │    │            │    │  又該改造子彈6顆中 │      │
 │    │            │    │  未試射子彈4顆，再 │      │
 │    │            │    │  經試射，其中2顆， │      │
 │    │            │    │  可擊發，認具殺傷力│      │
 │    │            │    │  ，有內政部警政署刑│      │
 │    │            │    │  事警察局96年5月29 │      │
 │    │            │    │  日刑鑑字第09600651│      │
 │    │            │    │  65號函可佐。      │      │
 │    │            │    │(3)3顆，研判均係口徑 │      │
 │    │            │    │  9mm之制式子彈，經 │      │
 │    │            │    │  檢視其彈頭、底火皿│      │
 │    │            │    │  及彈殼具修飾痕跡，│      │
 │    │            │    │  採樣2顆試射，可擊 │      │
 │    │            │    │  發，認具殺傷力，有│      │
 │    │            │    │  內政部警政署刑事警│      │
 │    │            │    │  察96年1月29日刑鑑 │      │
 │    │            │    │  字第0000000000號槍│      │
 │    │            │    │  彈鑑定書可佐；未試│      │
 │    │            │    │  射子彈1顆，經試射 │      │
 │    │            │    │  ，可擊發，認具殺傷│      │
 │    │            │    │  力，有內政部警政署│      │
 │    │            │    │  刑事警察局96年5月 │      │
 │    │            │    │  29日刑鑑字第096006│      │
 │    │            │    │  5165號函可佐。    │      │
 │    │            │    │(4)6顆改造子彈中之2顆│      │
 │    │            │    │  不具殺傷力：      │      │
 │    │            │    │  上開(2)之6顆改造子 │      │
 │    │            │    │  彈中，所餘未試射子│      │
 │    │            │    │  彈，經試射，其中2 │      │
 │    │            │    │  顆，無法擊發（彈頭│      │
 │    │            │    │  與彈殼因撞擊而分離│      │
 │    │            │    │  ），認不具殺傷力，│      │
 │    │            │    │  有內政部警政署刑事│      │
 │    │            │    │  警察局96年5月29日 │      │
 │    │            │    │  刑鑑字第0960065165│      │
 │    │            │    │  號函可佐。        │      │
 └──┴──────┴──┴──────────┴───┘
 附表三：
 ┌──┬──────┬──┬──────────┬───┐
 │編號│名        稱│數量│鑑  定  結  果      │持有人│
 ├──┼──────┼──┼──────────┼───┤
 │ １ │克拉克九O手 │1枝 │內政部警政署刑事警察│乙○○│
 │    │槍半成品（槍│    │局96年1月29日刑鑑字 │      │
 │    │枝管制編號：│    │第0000000000號槍彈鑑│      │
 │    │0000000000）│    │定書鑑定結果：認係仿│      │
 │    │            │    │GLOCK廠17型半自動手 │      │
 │    │            │    │槍製造之槍枝，經檢視│      │
 │    │            │    │其槍管內具阻鐵，無法│      │
 │    │            │    │發射彈丸，認不具殺傷│      │
 │    │            │    │力。                │      │
 ├──┼──────┼──┼──────────┼───┤
 │ ２ │M84-九O手槍 │1枝 │同上槍彈鑑定書，鑑定│乙○○│
 │    │半成品（槍枝│    │結果：認係由仿BERETT│      │
 │    │管制編號：11│    │A廠84型半自動手槍製 │      │
 │    │00000000）  │    │造之槍枝，經檢視其槍│      │
 │    │            │    │管內具阻鐵，無法發射│      │
 │    │            │    │彈丸，認不具殺傷力。│      │
 ├──┼──────┼──┼──────────┼───┤
 │ ３ │槍管半成品  │5枝 │同上槍彈鑑定書，鑑定│乙○○│
 │    │            │    │結果：              │      │
 │    │            │    │(1)3枝，認分係仿半自 │      │
 │    │            │    │  動手槍製造之槍管（│      │
 │    │            │    │  內具阻鐵）及仿轉輪│      │
 │    │            │    │  手槍製造之槍管（已│      │
 │    │            │    │  貫通）。          │      │
 │    │            │    │(2)2枝，認均係土造金 │      │
 │    │            │    │  屬槍管半成品。    │      │
 ├──┼──────┼──┼──────────┼───┤
 │ ４ │滑套        │2個 │同上槍彈鑑定書，鑑定│乙○○│
 │    │            │    │結果：認分係仿BERETT│      │
 │    │            │    │A廠及GLOCK廠半自動手│      │
 │    │            │    │槍製造之金屬滑套。  │      │
 ├──┼──────┼──┼──────────┼───┤
 │５  │22彈匣      │1個 │同上槍彈鑑定書，鑑定│乙○○│
 │    │            │    │結果：認係金屬彈匣。│      │
 ├──┼──────┼──┼──────────┼───┤
 │６  │38轉輪手槍零│1個 │同上槍彈鑑定書，鑑定│乙○○│
 │    │件          │    │結果：認係仿轉輪手槍│      │
 │    │            │    │製造之金屬轉輪彈倉。│      │
 ├──┼──────┼──┼──────────┼───┤
 │７  │ M67手榴彈  │1枚 │內政部警政署刑事警察│乙○○│
 │    │            │    │局96年3月14日刑偵五 │      │
 │    │            │    │字第0960038061號鑑驗│      │
 │    │            │    │通知書，鑑定結果：認│      │
 │    │            │    │不具殺傷力，無法填裝│      │
 │    │            │    │炸藥供組成槍砲彈藥之│      │
 │    │            │    │用，非屬炸彈主要組成│      │
 │    │            │    │零件。              │      │
 └──┴──────┴──┴──────────┴───┘
 附表四之一：
┌──┬──────────┬─────┬────┐
│編號│   名          稱   │數量／單位│ 持有人 │
├──┼──────────┼─────┼────┤
│ １ │   膛  線  鑽  頭   │   1／支  │ 乙○○ │
├──┼──────────┼─────┼────┤
│ ２ │   銼          刀   │   3／支  │ 乙○○ │
├──┼──────────┼─────┼────┤
│ ３ │   電  動  車  床   │   1／具  │ 乙○○ │
├──┼──────────┼─────┼────┤
│ ４ │   固    定    夾   │   1／個  │ 乙○○ │
├──┼──────────┼─────┼────┤
│ ５ │   彈          簧   │  44／條  │ 乙○○ │
├──┼──────────┼─────┼────┤
│ ６ │   子 彈 固 定 夾   │   1／個  │ 乙○○ │
├──┼──────────┼─────┼────┤
│ ７ │   膛  線  鑽  頭   │   5／支  │ 乙○○ │
├──┼──────────┼─────┼────┤
│ ８ │   一  般  鑽  頭   │  13／支  │ 乙○○ │
├──┼──────────┼─────┼────┤
│ ９ │   銼          刀   │  20／支  │ 乙○○ │
├──┼──────────┼─────┼────┤
│ １０ │   游  標  卡  尺   │   3／支  │ 乙○○ │
├──┼──────────┼─────┼────┤
│  │   板          手   │   4／支  │ 乙○○ │
├──┼──────────┼─────┼────┤
│  │   梅  花  板  手   │   8／支  │ 乙○○ │
├──┼──────────┼─────┼────┤
│  │   車 床 用 鑽 頭   │   1／個  │ 乙○○ │
├──┼──────────┼─────┼────┤
│  │   斜    口    鉗   │   1／支  │ 乙○○ │
├──┼──────────┼─────┼────┤
│  │   尖    嘴    鉗   │   6／支  │ 乙○○ │
├──┼──────────┼─────┼────┤
│  │   螺  絲  起  子   │  13／支  │ 乙○○ │
├──┼──────────┼─────┼────┤
│  │   鑽  頭  把  手   │   3／支  │ 乙○○ │
├──┼──────────┼─────┼────┤
│  │   固  定  板  手   │   2／支  │ 乙○○ │
└──┴──────────┴─────┴────┘
 附表四之二：（96年度偵字第24353號移送併辦部分）
┌──┬──────────┬─────┬────┐
│編號│   名          稱   │數量／單位│ 持有人 │
├──┼──────────┼─────┼────┤
│ １ │   砂  輪  機       │   1／台  │ 乙○○ │
├──┼──────────┼─────┼────┤
│ ２ │   鑽  孔  機       │   1／台  │ 乙○○ │
├──┼──────────┼─────┼────┤
│ ３ │   游 標 卡  尺     │   1／支  │ 乙○○ │
├──┼──────────┼─────┼────┤
│ ４ │   砂      紙       │   2／張  │ 乙○○ │
├──┼──────────┼─────┼────┤
│ ５ │   彈          簧   │   6／支  │ 乙○○ │
├──┼──────────┼─────┼────┤
│ ６ │   小   銼  刀      │   1／支  │ 乙○○ │
├──┼──────────┼─────┼────┤
│ ７ │   鑽  石  砂  輪   │   6／支  │ 乙○○ │
├──┼──────────┼─────┼────┤
│ ８ │   六  角  板  手   │   1／支  │ 乙○○ │
├──┼──────────┼─────┼────┤
│ ９ │   砂          輪   │  23／片  │ 乙○○ │
└──┴──────────┴─────┴────┘
 附表五：
 ┌──┬────────────┬─────┬────┐
 │編號│  名                稱  │數量／單位│ 持有人 │
 ├──┼────────────┼─────┼────┤
 │ １ │  手                銬  │   1／副  │ 乙○○ │
 ├──┼────────────┼─────┼────┤
 │ ２ │  束                帶  │   8／條  │ 乙○○ │
 ├──┼────────────┼─────┼────┤
 │ ３ │  假                髮  │   1／頂  │ 乙○○ │
 ├──┼────────────┼─────┼────┤
 │ ４ │  手    銬    鑰    匙  │   1／支  │ 乙○○ │
 ├──┼────────────┼─────┼────┤
 │ ５ │  變 造 曾 守 裕 普 通  │   1／張  │ 乙○○ │
 │    │  小 型 車 駕 駛 執 照  │          │        │
 │    │（駕照號碼：Ｚ000000000）│          │        │
 └──┴────────────┴─────┴────┘
附表六：
 ┌──┬──────┬──┬──────────┬───┐
 │編號│名        稱│數量│鑑  定  結    果    │持有人│
 ├──┼──────┼──┼──────────┼───┤
 │ １ │改造貝瑞塔手│1枝 │內政部警政署刑事警察│乙○○│
 │    │槍（槍枝管制│    │局96年3月8日刑鑑字第│      │
 │    │編號：110206│    │0000000000號槍彈鑑定│      │
 │    │2013號 ）   │    │結果：認係由仿BERETT│      │
 │    │            │    │A廠92FS型半自動手槍 │      │
 │    │            │    │製造之槍枝，換裝土造│      │
 │    │            │    │金屬槍管而成之改造手│      │
 │    │            │    │槍，機械性能良好，可│      │
 │    │            │    │供擊發適用之子彈，認│      │
 │    │            │    │具殺傷力。          │      │
 ├──┼──────┼──┼──────────┼───┤
 │ ２ │改造小45手槍│1枝 │內政部警政署刑事警察│乙○○│
 │    │（槍枝管制編│    │局96年3月8日刑鑑字第│      │
 │    │號：00000000│    │0000000000號槍彈鑑定│      │
 │    │14號）      │    │書鑑定結果：認係由仿│      │
 │    │            │    │FN廠1910型半自動手槍│      │
 │    │            │    │製造之槍枝，換裝土造│      │
 │    │            │    │金屬槍管而成之改造手│      │
 │    │            │    │槍，機械性能良好，可│      │
 │    │            │    │供擊發適用之子彈，認│      │
 │    │            │    │具殺傷力。          │      │
 ├──┼──────┼──┼──────────┼───┤
 │ ３ │改造小45子彈│7顆 │內政部警政署刑事警察│乙○○│
 │    │            │    │局96年3月8日刑鑑字第│      │
 │    │            │    │0000000000號槍彈鑑定│      │
 │    │            │    │書鑑定結果：送鑑改造│      │
 │    │            │    │小45子彈柒顆，認均係│      │
 │    │            │    │具直徑約8.0mm金屬彈 │      │
 │    │            │    │頭之土造子彈，採樣貳│      │
 │    │            │    │顆試射，均可擊發，認│      │
 │    │            │    │具殺傷力。          │      │
 ├──┼──────┼──┼──────────┼───┤
 │ ４ │制式92子彈  │5顆 │內政部警政署刑事警察│乙○○│
 │    │            │    │局96年3月8日刑鑑字第│      │
 │    │            │    │0000000000號槍彈鑑定│      │
 │    │            │    │書鑑定結果：(1)3顆， │      │
 │    │            │    │認均係口徑9mm之制式 │      │
 │    │            │    │子彈，認均具殺傷力。│      │
 │    │            │    │(2)2顆，認均係口徑9mm│      │
 │    │            │    │之制式子彈，經檢視，│      │
 │    │            │    │彈底均有撞擊痕跡，經│      │
 │    │            │    │實際試射，均可擊發，│      │
 │    │            │    │認均具殺傷力。      │      │
 └──┴──────┴──┴──────────┴───┘
附表七：（96年度偵字第24353號移送併辦部分）
 ┌──┬──────┬──┬───────────────┐
 │編號│名        稱│數量│鑑  定  結    果              │
 │ １ │改造仿FN廠  │1枝 │內政部警政署刑事警察          │
 │    │1910型半自動│    │局96年6月29日刑鑑字第         │
 │    │手槍管制編號│    │0000000000號槍彈鑑定結果：    │
 │    │0000000000  │    │認係由仿FN廠1910型半自        │
 │    │號）        │    │動手槍製造之槍枝，換裝土      │
 │    │            │    │造金屬槍管而成之改造手槍，    │
 │    │            │    │擊發功能正常，可供擊發適用    │
 │    │            │    │之子彈，認具殺傷力。          │
 ├──┼──────┼──┼───────────────┤
 │ ２ │改造手槍（槍│1枝 │內政部警政署刑事警察局96年    │
 │    │枝管制編號：│    │6月29日刑鑑字第0000000000號   │
 │    │0000000000  │    │槍彈鑑定書鑑定結果：認係金屬  │
 │    │號）        │    │滑套、金屬彈匣、金            │
 │    │            │    │屬槍身。                      │
 ├──┼──────┼──┼───────────────┤
 │ ３ │改造手槍（槍│1枝 │內政部警政署刑事警察局96年6   │
 │    │枝管制編號：│    │月29日刑鑑字第0000000000號槍  │
 │    │0000000000  │    │彈鑑定書鑑定結果：認係仿      │
 │    │號）        │    │WALTHER廠PPK/S型半自          │
 │    │            │    │動手槍製造之槍枝，槍管具阻    │
 │    │            │    │鐵，無法發射彈丸，不具殺傷力。│
 ├──┼──────┼──┼───────────────┤
 │ ４ │改造手槍（槍│1枝 │內政部警政署刑事警察局96年6月 │
 │    │枝管制編號：│    │29日刑鑑字第0000000000號槍彈  │
 │    │0000000000  │    │鑑定書鑑定結果：認係仿VALTROR │
 │    │號）        │    │廠85COMBAT型金屬製造之槍枝，  │
 │    │            │    │槍管具阻鐵，無法發射彈丸，不  │
 │    │            │    │具殺傷力。                    │
 ├──┼──────┼──┼───────────────┤
 │ ５ │改造手槍（槍│1枝 │內政部警政署刑事警察局96年6月 │
 │    │枝管制編號：│    │29日刑鑑字第0000000000號槍彈  │
 │    │0000000000  │    │鑑定書鑑定結果：認係仿CLOCK廠 │
 │    │號）        │    │27型半自動手槍製造之槍枝，槍  │
 │    │            │    │管內具阻鐵，無法發彈丸，不具  │
 │    │            │    │殺傷力。                      │
 ├──┼──────┼──┼───────────────┤
 │ ６ │改造霰彈槍（│1枝 │內政部警政署刑事警察局96年6月 │
 │    │槍枝管制編號│    │29日刑鑑字第0000000000號槍彈  │
 │    │：0000000000│    │鑑定書鑑定結果：認分係塑膠槍  │
 │    │號）        │    │管、具擊發機構之槍身（本質槍  │
 │    │            │    │托）、槍管定套。              │
 ├──┼──────┼──┼───────────────┤
 │ ７ │制式霰彈    │7顆 │內政部警政署刑事警察局96年6月 │
 │    │            │    │29日刑鑑字第0000000000號槍彈  │
 │    │            │    │鑑定書鑑定結果：認均係12GAUGA │
 │    │            │    │制式霰彈，採樣貳顆試射，可擊發│
 │    │            │    │，認具殺傷力。                │
 ├──┼──────┼──┼───────────────┤
 │ ８ │改造子彈半成│29顆│內政部警政署刑事警察局96年6月 │
 │    │品          │    │29日刑鑑字第0000000000號槍彈  │
 │    │            │    │鑑定書鑑定結果：認(一)貳拾柒顆  │
 │    │            │    │認均係金屬彈殼。(二)貳顆，認分  │
 │    │            │    │係由土造金屬彈殼及真徑7．9MM  │
 │    │            │    │與8．9MM金屬彈頭組合而成，經  │
 │    │            │    │拆解檢視，內不具底火、火藥，  │
 │    │            │    │認不具殺傷力。                │
 │    │            │    │                              │
 ├──┼──────┼──┼───────────────┤
 │ ９ │工業底火    │45顆│內政部警政署刑事警察局96年6月 │
 │    │            │    │29日刑鑑字第0000000000號槍彈  │
 │    │            │    │鑑定書鑑定結果：認係口徑0．27 │
 │    │            │    │吋之建築工業用彈，不具金屬彈  │
 │    │            │    │頭，認不具殺傷力。            │
 ├──┼──────┼──┼───────────────┤
 │ １０ │改造霰彈槍（│1枝 │內政部警政署刑事警察局96年6月 │
 │    │槍枝管制編號│    │29日刑鑑字第0000000000號槍彈  │
 │    │：0000000000│    │鑑定書鑑定結果：認分係塑膠槍  │
 │    │號）        │    │管、具擊發機構之槍身（本質槍  │
 │    │            │    │托）、槍管定套。              │
 └──┴──────┴──┴───────────────┘
附錄法條：
槍砲彈藥刀械管制條例第8條
未經許可，製造、販賣或運輸鋼筆槍、瓦斯槍、麻醉槍、獵槍、
空氣槍或第4條第1項第1款所定其他可發射金屬或子彈具有殺傷
力之各式槍砲者，處無期徒刑或5年以上有期徒刑，併科新臺幣1
千萬元以下罰金。
未經許可，轉讓、出租或出借前項所列槍枝者，處5年以上有期
徒刑，併科新臺幣1千萬元以下罰金。
意圖供自己或他人犯罪之用，而犯前二項之罪者，處無期徒刑或
7年以上有期徒刑，併科新臺幣1千萬元以下罰金。
未經許可，持有、寄藏或意圖販賣而陳列第1項所列槍枝者，處3
年以上10年以下有期徒刑，併科新臺幣700萬元以下罰金。
第1項至第3項之未遂犯罰之。
槍砲彈藥刀械管制條例第12條
未經許可，製造、販賣或運輸子彈者，處1年以上7年以下有期徒
刑，併科新臺幣500萬元以下罰金。
未經許可，轉讓、出租或出借子彈者，處6月以上5年以下有期徒
刑，併科新臺幣300萬元以下罰金。
意圖供自己或他人犯罪之用，而犯前二項之罪者，處3年以上10
年以下有期徒刑，併科新臺幣700萬元以下罰金。
未經許可，持有、寄藏或意圖販賣而陳列子彈者，處5年以下有
期徒刑，併科新臺幣300萬元以下罰金。
第 1 項至第 3 項之未遂犯罰之。


司法院資訊處製作；財團法人民間司法改革基金會備份。
